【裁判字號】    90,交易,381
【裁判日期】    901009
【裁判案由】    公共危險
【裁判全文】
臺灣臺中地方法院刑事判決                          九十年度交易字第三八一號
    公  訴  人  臺灣台中地方法院檢察署檢察官
    被      告  乙○○
右列被告因過失傷害案件，經檢察官聲請簡易判決處刑（八十九年度偵字第二０四四
四號），經本院豐原簡易庭認不得以簡易判決處刑，而改依通常程序審理，本院判決
如左：
    主  文
乙○○因過失傷害人，處拘役肆拾日，如易科罰金，以參佰元折算壹日。
    事  實
一、乙○○於民國八十九年四月二十九日下午三時四十分許，駕駛車牌號碼ＯＱ─一
    四七九號自用小客車，沿台中縣神岡鄉○○街七十巷，往中山路方向直行，當車
    行至大漢街七十巷與大圳路之無號誌交岔路口時，本應注意減速慢行，注意車前
    狀況，並隨時採取必要之安全措施，而依當時天候雨，日間自然光，路面濕潤、
    無缺陷及無障礙物，視距不良，又無不能注意之情形，竟疏於注意車前狀況及未
    減速慢行，適有由丙○○駕駛之車牌號碼ＰＨ─五二一九號自用小客車自大圳路
    駛出，亦疏於行經無號誌交岔路口，其支線道車未暫停讓幹道車先行，乙○○之
    車輛前方撞擊丙○○駕駛自用小客車左後方車門，致丙○○身體受有外傷性第五
    ─六與第六─七頸椎椎間盤突出等傷害。乙○○則於肇事後，在未經有偵查權之
    機關或公務員發覺為犯嫌前，向處理本件車禍之警員甲○○自首即陳明其為肇事
    者及肇事經過，並願接受裁判。
二、案經被害人丙○○訴請臺灣台中地方法院檢察署檢察官偵查，經檢察官聲請簡易
    判決處刑，復經本院豐原簡易庭認不得以簡易判決處刑，而改依通常程序審理。
    理  由
一、訊據被告乙○○對於右揭時地與丙○○所駕駛車輛發生車禍，丙○○並受有傷害
    等事實固直承不諱，惟矢口否認有何過失犯行，並辯稱：伊駕車於上開交岔路口
    有減速慢行，是告訴人車速過快，突然衝出路口，被告閃煞不及，以致肇事云云
    。經查，右揭事實業據告訴人丙○○於偵審中指訴綦詳在卷，並有道路交通事故
    調查表、現場照片、被害人驗傷診斷證明書等在卷可稽。依台中縣警察局道路交
    通事故調查報告表警繪現場圖所示，大圳路寬三．五公尺，大漢街七０巷路寬十
    一．三公尺，肇事後兩車均停於交岔路口內，被告之車頭與告訴人之車輛左側車
    身碰撞凹損等情，則告訴人行經肇事之無號誌交岔路口，支線道車疏未暫停讓幹
    道車先行，而被告之車輛疏未減速慢行作隨時停車之準備，且未注意車前狀況採
    取必要之安全措施，以致兩車發生碰撞肇事無疑。是被告上開所辯，無非事後卸
    責之詞，不足採信。按汽車行駛時應注意車前狀況，且行駛至無號誌之交叉路口
    ，應減速慢行，做隨時停車準備，道路交通安全規則第九十三條第一項第四款、
    第九十四條第三項分別定有明文。經查本件被告於前開時地駕車，本應注意遵守
    上開規定，而依當時天候雨，日間自然光，路面濕潤、無缺陷及無障礙物，視距
    不良，有上開道路交通事故調查報告表附卷可查，又無不能注意之情形，詎其能
    注意，竟疏未注意車前狀況並減速慢行，因而肇事，致告訴人受有如事實欄所載
    傷害，足證被告確有過失（肇事次因），雖告訴人亦疏未注意支線道車疏未暫停
    讓幹道車先行，而與有過失（肇事主因），惟被告仍難辭過失之責。況本件曾送
    請臺灣省車輛行車事故覆議鑑定委員會覆議意見，亦同此認定，有該覆議意見書
    一份在卷可參，益證被告確有過失，且其過失行為與告訴人受傷間具有相當因果
    關係。本件事證明確，被告犯行堪以認定。至於卷附臺灣省台中縣區車輛行車事
    故鑑定委員會鑑定結果，認為被告無肇事因素，惟其未審酌被告駕車疏未注意車
    前狀況並減速慢行等情，是其鑑定結果，自難採酌，附此敘明。
二、核被告所為，係犯刑法第二百八十四條第一項前段之過失傷害罪。又被告於肇事
    後，在未經有偵查權之機關或公務員發覺為犯嫌前，向處理本件車禍之警員甲○○坦承其為肇事者及肇事經過，並願接受裁判，亦據被告供承在卷，復有證人甲○○到庭結證屬實，核與自首要件相符，依法減輕其刑。爰審酌被告肇事後迄今
    尚未與告訴人達成和解賠償損害，及其過失程度（肇事次因）、告訴人與有過失
    （肇事主因）及所受傷勢、被告犯罪後態度等一切情狀，量處如主文所示之刑，
    並諭知易科罰金之折算標準，以資懲儆。
據上論斷，應依刑事訴訟法第四百五十二條、第二百九十九條第一項前段，刑法第二
百八十四條第一項前段、第六十二條前段、第四十一條第一項前段，罰金罰鍰提高標
準條例第一條前段、第二條，判決如主文。
中      華      民      國      九十      年      十      月      九    日
                                    台灣台中地方法院交通法庭
                        法  官    張  國  華
右正本證明與原本無異。
如不服本判決，應於判決送達後十日內向本院提出上訴狀( 應附繕本 )，上訴於臺灣
高等法院臺中分院。
                                        書記官
中      華      民      國      九十      年      十      月     十五   日
附錄論罪科刑法條：
刑法第二百八十四條第一項前段
因過失傷害人者，處六月以下有期徒刑、拘役或五百元以下罰金。


司法院資訊處製作；財團法人民間司法改革基金會備份。
